臺灣高等法院臺中分院民事裁定　96年度抗字第460號
抗　告　人　甲○○
代　理　人　賴思達律師
上列抗告人因與相對人乙○○○○○○○○○○○等間保全證據
事件，對於民國96年8月14日台灣台中地方法院96年度聲字第182
3所為裁定提起抗告，本院裁定如下：
      主  文
原裁定廢棄，發回臺灣臺中地方法院。
　　理　　　由
一、抗告意旨略以：伊於民國（下同）九十三年十月間至榮總開
    刀切除右臉頰之脂肪瘤，由當時任職榮總之相對人歐令奮醫
    師執刀，但開刀半年後臉頰出現淺色黑斑。九十四年九月間
    伊以自費方式，至相對人自榮總離職後自行開業之「歐美整
    形外科診所」詢問，相對人建議伊做脈衝光和美白超音波，
    聲稱可除去黑斑並可美白，但因其醫療疏失，伊額頭生有斑
    紋及水泡，皮膚反黑等，嗣更有黑斑及白斑，膚色不均勻等
    ，花費新台幣數十萬元之療程完全失敗，使伊幾近毀容，無
    法復原，身心嚴重受創，伊自得依民法第二百二十七條第一
    項、第一百八十四條第一項前段等規定，向相對人請求損害
    賠償，惟因相關之詳細病歷資料均留存於相對人診所，自有
    保全病歷之必要，爰依民事訴訟法第三百六十八條、第三百
    七十條之規定聲請保全證據，且依同法第三百七十條第二項
    規定，伊僅須釋明即可，又因伊至相對人診所就診均屬自費
    ，故無任何健保或收據，而本件發生糾紛後相對人已委任林
    欣屏律師至伊代理人律師事務所協調未果，故本件伊己盡釋
    明之責，惟原法院未察，即駁回伊證據保全之聲請，自有未
    洽，求予廢棄原裁定等語。
二、按證據有滅失或礙難使用之虞，或經他造同意者，得向法院
    聲請保全，又保全證據之聲請，於必要時應釋明應保全證據
    之理由，觀諸民事訴訟法第三百六十八條第一項，與第三百
    七十條第一項第四款、第二項規定即明。
三、經查，本件抗告人主張，伊以自費方式，於九十四年九月間
    至相對人自行開業之「歐美整形外科診所」就診，做脈衝光
    和美白超音波等除黑斑、美白醫療，而生醫療糾紛，後相對
    人有委任林欣屏律師至抗告人委任之代理人律師事務所協調
    不成等情，業據抗告人之代理人賴思達律師於本院到庭陳述
    綦詳。又抗告人稱上開美容行為係屬自費，亦經原法院向中
    央健康保險局函調抗告人於九十四年一月一日起至九十六年
    五月三十一日間之就診資料，於上開期間，證明並無健康保
    險申請資料屬實，有中央健康保險局函一份附卷可稽，按證
    明乃在法院足以確信為必要，釋明則使法院得以相信即為己
    足，是本件抗告人主張本件兩造間之醫療糾紛後，相對人與
    伊協調不成後，其所製造之病歷資料，恐有遭滅失之虞，伊
    為避免因相對人湮滅證據，致日後該證據有滅失或礙難使用
    之虞，前揭證據實有保全之必要等語，抗告人似已盡釋明應
    保全證據之理由。惟原裁定未察，以抗告人未盡釋明之責，
    而駁回抗告人之聲請，自有未洽。抗告意旨指摘原裁定不當
    ，為有理由，應由本院將原裁定廢棄，發回臺灣臺中地方法
    院另為適當之處理。
四、本件抗告為有理由，依民事訴訟法第四百九十二條，裁定如
    主文。
中　　華　　民　　國　　96　　年　　9 　　月　　14　　日
                  民事第六庭    審判長法　官  袁再興
                                      法　官  吳惠郁
                                      法　官  盧江陽
以上正本係照原本作成。
不得抗告。
                                      書記官  陳玫伶
中　　華　　民　　國　　96　　年　　9 　　月　　14　　日
                                                      Ｍ
